【裁判字號】    95,聲,139
【裁判日期】    950329
【裁判案由】    返還擔保金
【裁判全文】
臺灣高雄地方法院民事裁定               95年度聲字第139號
聲  請  人  維將企業有限公司
法定代理人  乙○○
相  對  人  正達營造有限公司
法定代理人  甲○○
當事人間聲請返還擔保金事件，本院裁定如下：
  主  文
本院民國92年存字第3581號提存事件聲請人所提存之擔保金新台
幣伍拾壹萬元准予返還。
  理  由
一、聲請意旨略以：聲請人前依高雄地方法院92年度裁全字第67
    71號假扣押裁定，為擔保訴外人因假扣押所受之損害，曾提
    供新台幣（下同）510,000 元之擔保金，並以本院92年度存
    字第3581號提存事件提存後，聲請本院以92年度執全字第31
    79號假扣押事件對相對人執行假扣押在案。茲因上開給付工
    程款案件業經本院以92年度訴字第2363號判決確定，聲請人
    部分敗訴，聲請人乃於民國94年5 月4 日向本院民事執行處
    聲請撤回上開假扣押事件之強制執行程序後，於94年12月23
    日以高雄地方法院郵局第000000-0第05880 號存證信函催告
    相對人於20日內行使權利，惟相對人迄今均並未對聲請人起
    訴或有任何訴訟上之主張，爰依民事訴訟法第104 條第3 項
    之規定，聲請裁定發還上開擔保金等語。
二、按訴訟終結後，供擔保人證明已定20日以上之期間，催告受
    擔保利益人行使權利而不行使者，法院應依供擔保人之聲請
    ，以裁定命返還其提存物；此規定於假扣押所供之擔保，亦
    準用之，民事訴訟法第104 條第1 項第3 款、第106 條定有
    明文。
三、經查，聲請人主張之上開聲請事實，業據其提出本院92年度
    裁全字第6771號裁定、92年度存字第3581號提存書、92年度
    訴字第2363號民事判決及判決確定證明書、上開存證信函及
    送達回執等各1 件為證。並經本院依職權調取本院92年度執
    全字第3179號假扣押卷宗、92年度存字第3581號提存卷宗核
    閱無訛，堪信屬實。又相對人正達營造有限公司確於94年12
    月26日已收受上開存證信函，業經相對人正達營造有限公司
    之法定代理人甲○○、及證人丙○○證述明確，再相對人於
    聲請人定20日以上之期間，催告其行使權利後，仍未就上開
    假扣押所生之損害，對聲請人行使權利等情，亦有本院民事
    紀錄科查詢表6 紙在卷可證。從而，參之首揭規定，聲請人
    聲請返還擔保物，即屬有據，應予准許。
四、依民事訴訟法第104 條第1 項第3 款、第106 條，裁定如主
    文。
中    華    民    國    95    年    3     月    29    日
                  民事鳳山分庭法  官  陳億芳
正本證明與原本無異。
如不服本裁定應於送達10日內向本院提出抗告狀，並繳納裁判費
新台幣1,000元。
中    華    民    國    95    年    3     月    29    日
                              書記官  吳建德


司法院資訊處製作；財團法人民間司法改革基金會備份。
